臺灣基隆地方法院刑事判決　　　　　　　100年度交易字第1號
公　訴　人　臺灣基隆地方法院檢察署檢察官
被　　　告　鄭鄒信
上列被告因業務過失致死案件，經檢察官提起公訴（99年度偵字
第4706號）暨移送併辦（100 年度偵字第201 號），被告於準備
程序進行中，就被訴事實為有罪之陳述，經本院合議庭裁定由受
命法官獨任進行簡式審判程序，判決如下：
    主  文
鄭鄒信從事業務之人，因業務上之過失致人於死，處有期徒刑陸
月，如易科罰金，以新台幣壹仟元折算壹日。緩刑貳年。
    事  實
一、鄭鄒信平日以駕駛計程車為業，為從事業務之人，於民國99
    年9 月25日凌晨1 時25分許，駕駛車牌號碼881-A7號營業小
    客車，沿基隆市○○區○○街直行往實踐路方向行駛，行經
    基隆市○○區○○街與福五街交岔路口時，本應注意汽車行
    經無號誌之交岔路口，應減速慢行，作隨時停車之準備，而
    當時天候晴，夜間有照明，柏油路面無障礙或其他缺陷，並
    無不能注意之情事，竟疏未注意，即貿然行駛，適有劉俊良
    酒後已達不能安全駕駛動力交通工具之狀態，仍騎乘車牌號
    碼099-GFQ 號重型機車沿基隆市○○區○○街往百六街方向
    行駛，亦疏未注意行經無號誌交岔路口時，支道車應停讓右
    側幹道車先行，亦貿然行駛，致撞擊上揭營業小客車之車頭
    ，劉俊良因而人車倒地，受有外傷性硬腦膜下出血、第四、
    五節頸椎滑脫併頸椎間盤突出及脊髓壓迫等傷害，經送醫急
    救後仍於同年10月11日6 時18分許在基隆長庚醫院傷重不治
    死亡。本件於警方據報前往現場處理時，鄭鄒信在場並承認
    為肇事者而願接受裁判。
二、案經臺灣基隆地方法院檢察署檢察官據報相驗自動檢舉，並
    由劉俊良之父劉福進訴由基隆市警察局第三分局報告臺灣基
    隆地方法院檢察署檢察官偵查起訴暨移送併辦。
    理  由
一、本件被告所犯者非為死刑、無期徒刑、最輕本刑為3 年以上
    有期徒刑之罪或高等法院管轄第一審案件，其於準備程序進
    行中，先就被訴事實為有罪之陳述，經告知其簡式審判程序
    之旨，並聽取公訴人及被告之意見後，本院依刑事訴訟法第
    273 條之1 第1 項之規定，裁定由受命法官獨任進行簡式審
    判程序，且依同法第273 條之2 規定，簡式審判程序之證據
    調查，不受第159 條第1 項、第161 條之2 、第161 條之3
    、第163 條之1 及第164 條至第170 條規定之限制，合先敘
    明。
二、上開事實，業據被告於警詢、偵訊、本院審理時坦承在卷，
    並有道路交通事故調查表(一)(二)、道路交通事故現場圖、車禍
    現場及肇事車輛照片、監視器翻拍照片等附卷足稽。而被害
    人劉俊良因車禍死亡之事實，亦經臺灣基隆地方法院檢察署
    檢察官會同法醫相驗屬實，有臺灣基隆地方法院檢察署檢察
    官相驗結果報告書、相驗照片暨筆錄、臺灣基隆地方法院檢
    察署相驗屍體證明書、檢驗報告書各1 份在卷可稽。按汽車
    行經無號誌之交岔路口，應減速慢行，作隨時停車之準備，
    道路交通安全規則第93條第1 項第2 款定有明文，查被告領
    有職業小型車駕駛執照，自應注意上開安全規定，而本件車
    禍肇事當時天候晴，夜間有照明，柏油路面無障礙或其他缺
    陷等情，有上開道路交通事故調查報告表(一)之記載及現場照
    片在卷可稽，被告及被害人並非不能注意及此，被告竟疏於
    注意而未減速慢行，作隨時停車之準備，以致肇事，其有應
    注意能注意而不注意之過失責任，至為灼然，從而，被告前
    開自白核與事實相符。又被害人劉俊良經送醫急救時，經抽
    血檢驗結果，其血液中之酒精濃度高達每公升1.015 毫克，
    此有長庚紀念醫院檢驗報告在卷足憑，足認被害人劉俊良酒
    後已達不能安全駕駛，猶騎乘機車，復其為支道車，竟未停
    讓行駛於幹道車之被告所駕車輛先行，其有過失至明，而本
    件送鑑定結果，亦同此認定，此有臺灣省基宜區車輛行車事
    故鑑定委員會99年12月9 日基宜鑑字第0995002685號函附鑑
    定意見書、臺灣省車輛行車事故覆議鑑定委員會100 年3 月
    7 日覆議字第1006200839號函在卷可稽，堪認本件被告及被
    害人劉俊良對本件車禍之發生均有過失，又被告之過失與被
    害人劉俊良死亡間，具有相當因果關係。末以本件被害人劉
    俊良於車禍發生雖亦有過失，惟此係本院量刑之參考，與被
    告過失犯行成立之要件無涉，自難解免其過失責任，併予指
    明。綜上證據，被告之犯行堪以認定，應依法論科。
三、論罪科刑：
  (一)核被告所為，係犯刑法第276 條第2 項之業務過失致死罪（
    業據公訴人於100年3月22日更正起訴法條如上）
  (二)查被告肇事後，於未經有偵查權限之公務員或機關發覺其犯
    罪嫌疑以前，在事故現場，向據報前往現場處理之警員坦承
    其肇事而接受審判，此有基隆市○○○道路交通事故肇事人
    自首情形紀錄表在卷可稽。核其情節，與自首之規定相符，
    爰依刑法第62條前段規定，減輕其刑。
  (三)本院審酌被告身為職業駕駛人，較之一般駕駛而言，本應負
    更高之道路交通注意義務，於本案為肇事次因，已與被害人
    家屬達成調解、犯後坦承犯行等一切情狀，量處如主文所示
    之刑，並諭知易科罰金之折算標準。又查被告前曾受有期徒
    刑以上刑之宣告，於執行完畢後5 年內未曾因故意犯罪受有
    期徒刑以上刑之宣告，有臺灣高等法院被告前案紀錄表1 紙
    附卷可稽，本院認其經此教訓後，當知警惕，應無再犯之虞
    ，因認其所宣告之刑，以暫不執行為適當，併予宣告緩刑2
    年，以勵自新。
據上論斷，應依刑事訴訟法第273 條之1 第1 項、第299 條第1
項前段，刑法第276 條第2 項、第62條前段、第41條第1 項前段
、第74條第1 項第2 款，刑法施行法第1 條之1 ，判決如主文。
本案經檢察官陳佳宏到庭執行職務。
中    華    民    國    100   年    4     月    27    日
                  刑事第三庭法  官  黃梅淑
以上正本證明與原本無異。
如不服本判決應於收受送達後10日內向本院提出上訴書狀，並應
敘述具體理由；其未敘述上訴理由者，應於上訴期間屆滿後20日
內向本院補提理由書( 均須按他造當事人之人數附繕本) 「切勿
逕送上級法院」。
中    華    民    國    100   年    4     月    27    日
                            書記官  丁妍君
附錄論罪法條：
刑法第276條第2項
從事業務之人，因業務上之過失犯前項之罪者，處 5 年以下有期
徒刑或拘役，得併科 3 千元以下罰金。